【裁判字號】    97,易,461
【裁判日期】    970529
【裁判案由】    竊盜
【裁判全文】
臺灣臺南地方法院刑事判決               97年度易字第461號
公  訴  人  臺灣臺南地方法院檢察署檢察官
被      告  戊○○
                    現於臺灣臺南看守所附設勒戒所
上列被告因竊盜案件，經檢察官依通常程序起訴（97年度偵字第
2933號），被告於本院準備程序進行中，先就被訴事實為有罪之
陳述，經本院裁定進行簡式審判程序，判決如下：
    主  文
戊○○共同竊盜，累犯，處有期徒刑陸月；又攜帶兇器竊盜，累
犯，處有期徒刑捌月。扣案之大型鐵剪壹把沒收；又共同竊盜，
累犯，處有期徒刑伍月。應執行有期徒刑壹年肆月。扣案之大型
鐵剪壹把沒收。
    事實及理由
一、按除簡式審判程序、簡易程序及刑事訴訟法第三百七十六條
    第一款、第二款所列之罪之案件外，第一審應行合議審判；
    次按除被告所犯為死刑、無期徒刑、最輕本刑為三年以上有
    期徒刑之罪或高等法院管轄第一審案件者外，於法院行準備
    程序進行中，被告先就被訴事實為有罪之陳述時，審判長得
    告知被告簡式審判程序之旨，並聽取當事人、代理人、辯護
    人及輔佐人之意見後，裁定進行簡式審判程序，刑事訴訟法
    第二百七十三條之一第一項及二百八十四條之一分別定有明
    文。查本件被告所為係犯刑法第三百二十條第一項之普通竊
    盜罪及同法第三百二十一條第一項第三款之加重竊盜罪，除
    係犯死刑、無期徒刑、最輕本刑為三年以上有期徒刑以外之
    罪，亦為刑事訴訟法第三百七十六條第二款之罪之案件，其
    於本院以獨任法官行準備程序中就被訴事實為有罪之陳述，
    經告知簡式審判程序之旨，並聽取公訴人、被告之意見後，
    本院認為適宜進行簡式審判程序，依刑事訴訟法第二百七十
    三條之二、第一百五十九條第二項之規定，不適用傳聞法則
    有關限制證據能力之相關規定；並得依同法第三百十條之二
    準用第四百五十四條之規定製作略式判決書（僅記載「證據
    名稱」），合先敘明。
二、本件犯罪事實引用起訴書之記載（如附件）。
三、前項犯罪事實，有下列事證足資證明：
（一）、被告於本院審理時及偵查中之自白；
（二）、共同被告乙○○於警詢及偵查中之自白；
（三）、被害人丁○○、丙○○、甲○○及證人黃金滿之指述；
（四）、估價單、扣押物品目錄表各二紙及收購廢棄物登記簿、
        贓物認領保管單、營利事業登記證各一紙；
（五）、照片十張；
    本件事證明確，被告之犯行堪予認定。
四、按攜帶兇器加重竊盜罪所謂之兇器，其種類並無限制，凡客
    觀上足對人之生命、身體、安全構成威脅，具有危險性之兇
    器均屬之，且祇須行竊時攜帶此種具有危險性之兇器為已足
    ，並不以攜帶之初有行兇之意圖為必要（最高法院七十九年
    臺上字第五二五三號著有判例要旨可資參照）。是被告戊○
    ○就起訴書犯罪事實欄（二）所持以竊盜所用之大型鐵剪一
    支，因質地堅硬，可供人持以對外攻擊，如用以施暴、脅迫
    、甚或單純抵抗，依一般社會觀念，足以對人之身體、生命
    構成威脅，客觀上即具有危險性，自係屬兇器無疑。是核被
    告戊○○就起訴書犯罪事實欄（一）、（三）所為，均係犯
    刑法第三百二十條第一項竊盜罪；就起訴書犯罪事實欄（二
    ）所為，係犯刑法第三百二十一條第一項第三款之攜帶凶器
    竊盜罪。又被告戊○○與共同被告乙○○間就起訴書犯罪事
    實欄（一）、（三）所為，有犯意之聯絡及行為之分擔，為
    共同正犯。又被告所犯前開三罪間，犯意個別，應予分論併
    罰。次查被告前因竊盜案件，經臺灣板橋地方法院以九十二
    年度易字第五○○號判決判處有期徒刑七月確定，甫於九十
    三年六月六日縮刑期滿執行完畢，有臺灣高等法院被告前案
    紀錄表、臺灣臺南地方法院檢察署刑案資料查註紀錄表在卷
    可考，其於有期徒刑執行完畢後，五年內故意再犯本件有期
    徒刑以上之罪，應依刑法第四十七條第一項，論以累犯，並
    加重其刑。爰審酌被告犯罪之動機、目的係貪圖不法利益、
    使用之手段、所生危害，惟參諸犯後尚知坦認犯行，顯見態
    度良好，尚知所悔悟等一切情狀，分別量處如主文所示之刑
    ，並定其應執行之刑，以資儆懲。又扣案之大型鐵剪一支，
    乃被告戊○○所有供其犯起訴書犯罪事實欄（二）所用之物
    ，業據被告供明在卷，爰依刑法第三十八條第一項第二款之
    規定諭知沒收；另扣案之摺疊刀一支，固為被告戊○○所有
    ，然並非供犯本案竊盜罪所使用之物，自非應沒收之物，爰
    均不另行宣告沒收，附此敘明。
據上論斷，應依刑事訴訟法第二百七十三條之一第一項、第二百
八十四條之一、第二百九十九條第一項前段、第三百十條之二、
第四百五十四條第二項，刑法第二十八條、第三百二十條第一項
、第三百二十一條第一項第三款、第四十七條第一項、第五十一
條第五款、第三十八條第一項第二款，刑法施行法第一條之一第
一項、第二項前段，判決如主文。
本案經檢察官己○○到庭執行職務。
中    華    民    國    97    年     5    月    29    日
                  刑事第四庭    法  官  黃翰義
以上正本證明與原本無異。
如不服本判決應於收受本判決後10日內向本院提出上訴書狀，並
應敘述具體理由。如未敘述上訴理由者，應於上訴期間屆滿後20
日內向本院補提理由書狀（均須按他造當事人之人數附繕本）「
切勿逕送上級法院」。
                                書記官  謝文心
中    華    民    國    97    年    5     月    30    日
附錄本案論罪科刑法條全文：
中華民國刑法第320條
（普通竊盜罪、竊佔罪）
意圖為自己或第三人不法之所有，而竊取他人之動產者，為竊盜
罪，處5年以下有期徒刑、拘役或5百元以下罰金。
意圖為自己或第三人不法之利益，而竊佔他人之不動產者，依前
項之規定處斷。
前二項之未遂犯罰之。
中華民國刑法第321條（加重竊盜罪）
犯竊盜罪而有左列情形之一者，處6月以上、5年以下有期徒刑：
一於夜間侵入住宅或有人居住之建築物、船艦或隱匿其內而犯之
者。二毀越門扇、牆垣或其他安全設備而犯之者。
三  攜帶兇器而犯之者。
四  結夥三人以上而犯之者。
五  乘火災、水災或其他災害之際而犯之者。
六  在車站或埠頭而犯之者。
前項之未遂犯罰之。


司法院資訊處製作；財團法人民間司法改革基金會備份。
